【裁判字號】    90,交聲,962
【裁判日期】    901026
【裁判案由】    交管條例聲異
【裁判全文】
臺灣板橋地方法院交通事件裁定                      九十年度交聲字第九六二號
    原處分機關  交通部公路局臺北區監理所
    受處分人即
    異  議  人  甲○○
右列受處分人因違反道路交通管理處罰條例案件，對於交通部公路局臺北區監理所民
國九十年十月四日所為之北監六字第駕裁四○－ＡＡ0000000號處分不服，聲
明異議，本院裁定如左：
    主  文
異議駁回。
    理  由
一、本件異議意旨略以：受處分人即異議人甲○○在民國八十九年一月九日十時五十
    九分，駕車在臺北市○○○路、和平西路口，因紅燈越停止線停等，而被照相舉
    發。惟該路口自動採證像機故障，本是綠燈，一秒就變成黃燈，舉發單位以明顯
    錯誤之事實為舉發依據，顯有不當，為此提起本件異議，請求查明云云。
二、按汽車駕駛人，駕駛汽車有不遵守道路交通標誌、標線、號誌之指示之情形者，
    處新臺幣九百元以上一千八百元以下罰鍰；又汽車駕駛人有違反第六十條第二項
    第一款至第三款之情形者，除依原條款處罰鍰外，並予記違規點數一點，道路交
    通管理處罰條例第六十條第二項第三款、第六十三條第一項第一款分別定有明文
    。
三、經查：異議人於八十九年一月九日二十時五十九分，駕駛車牌號碼ＬＳ－二五九
    號營業用小客車，在臺北市○○○路與和平西路路口，因紅燈時未依規定於停止
    線前停等，擅自越線暫停，經拍照採證後，由臺北市政府警察局中正第二分局交
    通分隊警員陳文樟予以掣單舉發，有原舉發通知單之通知聯一紙、採證照片一禎
    附卷可稽。異議人雖辯稱當時綠燈一秒就轉為黃燈，舉發事實顯有不當云云。惟
    依卷附採證照片所示，八十九年一月九日二十時五十九分，臺北市○○○路與和
    平西路路口之固定式感應線圈型微電腦自動採證像機攝得ＬＳ－二五九營業小客
    車之前輪在路口停止線之前，而後輪在路口停止線之後，當時路口號誌燈之紅燈
    已經亮起，此由卷附照片可清處查辨，是異議人於紅燈時越線暫停，當屬明確，
    其辯稱照像機故障，由綠燈變為黃燈就照像云云，並不足採；又照像紀錄上除顯
    示當時異議人違規時地外，又加註「Ｖ＝」字樣，依卷附臺北市政府交通警察
    大隊中正第二分隊違規事件答辯報告表之解釋，該字樣表示當時違規車輛之時速
    為十二公里。則以異議人當時車輛未完全停止等情觀之，異議人顯係緩速駛越停
    止線停等。其辯稱是綠燈一秒就變為黃燈云云，任指路口號誌故障，僅係片面空
    言，並無任何實據相佐，自不足信。從而，原處分機關以異議人違規情事明確，
    據以裁處罰鍰九百元，並記違規點數一點，核無違法失當之處，本件異議為無理
    由，應予駁回。
三、據上論斷，應依道路交通案件處理辦法第十九條規定，裁定如主文。
中      華      民      國    九十      年      十      月    二十六    日
    臺灣板橋地方法院交通法庭
                                          法  官    林漢強
右正本證明與原本無異。
如不服本裁定，應於裁定送達後五日內向本院提出抗告狀。
                                          書記官    黃大千
中      華      民      國    九十      年      十      月    二十九    日


司法院資訊處製作；財團法人民間司法改革基金會備份。
